Minutes et répertoires du notaire Charles Paul TOLLU, 6 mai 1868 - 30 janvier 1901 (étude XVIII)
Archives nationales
Minutes et répertoires du notaire Charles Paul TOLLU (étude XVIII)
6 mai 1868 - 30 janvier 1901
MC/ET/XVIII/1352 - MC/ET/XVIII/1734, MC/RE/XVIII/32 - MC/RE/XVIII/38
Tollu, Charles-Paul; Etude XVIII
36,9 ml soit 372 boîtes (cauchard de 8 à 17,5 cm).
Archives nationales de France
Minutes et répertoires :la loi 2008-696 du 15 juillet 2008 relative aux archives a fixé à 75 ans à compter de la date de l'acte, ou à 25 ans à compter de la date du décès de l'intéressé si ce délai est plus bref, le délai de communication des minutes et répertoires des notaires; ce délai est porté à 100 ans à compter de la date de l'acte si le document se rapporte à un mineur (code du Patrimoine, articles L213-2, 4e d et 5e).
Autres documents de l'étude (dossiers de clients, comptabilité...) :s'agissant d'archives privées, ces documents sont communicables selon les modalités fixées par le déposant ou le donateur.
Certains documents ne sont pas accessibles en raison de leur mauvais état de conservation.
Versement par l'étude en deux parties: décembre 1971 (pour les actes passés entre 1868 et juillet 1897) et le 4 avril 2013 (période de 1897 à 1901).
Avant le versement, conservé à l'étude XVIII puis chez "Notaires Paris Services" au Perray-en-Yvelines.
néant
chronologique
Accès aux instruments de recherche de tous les notaires de l’étude XVIII
Archives de l'étude XVIII
- Minutes de Charles Paul TOLLU, 20 janvier 1818 - 25 mars 1936; MC/ET/XVIII/1352 - MC/ET/XVIII/1734
  - Minutes. 1868, 7 mai - 30 juin, 7 mai - 30 juin 1868; MC/ET/XVIII/1352
    Informations concernant le classement:
    Le niveau inférieur de description, quand il existe, correspond aux minutes d'actes. Toutes les minutes ne sont pas forcément décrites une à une. Les descriptions de ces minutes sont plus ou moins détaillées.
  - Minutes. 1868, juillet, juillet 1868; MC/ET/XVIII/1353
  - Minutes. 1868, août - octobre, août - octobre 1868; MC/ET/XVIII/1354
    - Contrat de mariage sous le régime de la communauté de biens avec régime dotal partiel, entre Charles Jules Albert Waltner, graveur, demeurant 25, rue Jacob, et Marie Valentine Joséphine Baldus, demeurant 25, rue d'Assas. Mariage à la mairie du 6e arrondissement de Paris., 15 septembre 1868; MC/ET/XVIII/1354
      Origine de l'information:
      De l'image fixe à l'image animée (1820-1910), documents du Minutier central des notaires de Paris relatifs à l'histoire des photographes et de la photographie, par Marc Durand, Paris, Archives nationales, 2013 (sous presse), notice n° 242 (version dématérialisée de l'instrument de recherche, les notices biographiques et compléments de descriptions d'actes ne se trouvent que sur la version papier de l'ouvrage, voir contexte dans le Plan d’orientation général - Notaires de Paris, guides thématiques du Minutier).
      Date de révision: 2011
      Date de création de la notice: 2010
      Assas (rue d'); Jacob (rue); Waltner, Charles Jules Albert; Baldus, Marie Valentine Joséphine
  - Minutes. 1868, novembre - décembre, novembre - décembre 1868; MC/ET/XVIII/1355
  - Minutes. 1869, janvier - février, janvier - février 1869; MC/ET/XVIII/1356
    - Cahier des charges pour la vente d'un fonds de produits chimiques situé 9, rue Sainte-Marie, dépendant de la faillite de Victor Napoléon Bisson. La mise à prix a été fixée à 4 000 francs., 13 janvier 1869; MC/ET/XVIII/1356
      Informations complémentaires:
      À la suite:
      1869, 30 janvier procès-verbal d'adjudication au profit d'Auguste Vincent Pompée-Viard, marchand de couleurs, demeurant 3, rue Rubens, pour la somme principale de 2 550 francs pour le compte de Rose Amélie Betten, son épouse, dont il est séparé de biens. 1869, 1er février Déclaration de command par Rose Amélie Betten, au profit de la maison Rambaud frères, 25, boulevard de Strasbourg.
      De l'image fixe à l'image animée (1820-1910), documents du Minutier central des notaires de Paris relatifs à l'histoire des photographes et de la photographie, par Marc Durand, Paris, Archives nationales, 2013 (sous presse), notice n° 504 (version dématérialisée de l'instrument de recherche, les notices biographiques et compléments de descriptions d'actes ne se trouvent que sur la version papier de l'ouvrage, voir contexte dans le Plan d’orientation général - Notaires de Paris, guides thématiques du Minutier).
      Sainte-Marie (rue); Strasbourg (boulevard de); Rubens (rue); Bisson, Victor Napoléon; Pompée-Viard, Auguste Vincent; Betten, Rose Amélie
  - Minutes. 1869, mars, mars 1869; MC/ET/XVIII/1357
  - Minutes. 1869, avril - mai, avril 1869 - mai 1869; MC/ET/XVIII/1358
  - Minutes. 1869, juin - juillet, juin 1869 - juillet 1869; MC/ET/XVIII/1359
  - Minutes. 1869, août - octobre, août 1869 - octobre 1869; MC/ET/XVIII/1360
    - Contrat de mariage sous le régime de la communauté de biens avec donation au dernier vivant, entre Louis Jean Jacques Alexandre Vignes-Villa, médecin, demeurant à Soisy-sur-Seine (Essonne) et Marie Adélaïde Baldus, demeurant 25, rue d'Assas. Mariage à la mairie du 6e arrondissement de Paris., 11 août 1869; MC/ET/XVIII/1360
      De l'image fixe à l'image animée (1820-1910), documents du Minutier central des notaires de Paris relatifs à l'histoire des photographes et de la photographie, par Marc Durand, Paris, Archives nationales, 2013 (sous presse), notice n° 243 (version dématérialisée de l'instrument de recherche, les notices biographiques et compléments de descriptions d'actes ne se trouvent que sur la version papier de l'ouvrage, voir contexte dans le Plan d’orientation général - Notaires de Paris, guides thématiques du Minutier).
      Assas (rue d'); Soisy-sur-Seine (Essonne); Vignes-Villa, Louis Jean Jacques Alexandre; Baldus, Marie Adélaïde
  - Minutes. 1869, novembre - décembre, novembre - décembre 1869; MC/ET/XVIII/1361
  - Minutes. 1870, janvier - février, janvier - février 1870; MC/ET/XVIII/1362
  - Minutes. 1870, mars - avril, mars 1870 - avril 1870; MC/ET/XVIII/1363
    - Dépôt du testament de Marie-Gérard-Louis-Félix Rodrigues des Balbes Berton, duc de Crillon, grand d'espagne de la première classe, ancien pair de France, général de brigade en retraite, grand officier de la Légion d'honneur, demeurant rue de Lille, n°121, décédé le 22 avril 1870., 25 avril 1870; MC/ET/XVIII/1363
      Fichier dit 'général' XIXe siècle (1147 actes), par Claire Béchu et Guillaume Nahon, 1988-1999. (fichier papier entièrement dématérialisé; voir contexte dans le Plan d’orientation général - Notaires de Paris, guides thématiques du Minutier).
      Date de création de la notice: 2008
      testament; dépôt de pièces; Lille (rue de); Des Balbes Berton, Marie-Gérard-Louis-Félix Rodrigues (duc de Crillon); sénateur; officier général
  - Minutes. 1870, mai, mai 1870; MC/ET/XVIII/1364
  - Minutes. 1870, juin - juillet, juin 1870 - juillet 1870; MC/ET/XVIII/1365
    - Procuration par Louis Jean Jacques Alexandre Vignes-Villa, médecin, et Marie Adélaïde Baldus, son épouse, demeurant à Soisy-sur-Seine, à Édouard Baldus, peintre photographe, demeurant 17, rue d'Assas, pour gérer et administrer leurs valeurs en bourse., 2 juillet 1870; MC/ET/XVIII/1365
      De l'image fixe à l'image animée (1820-1910), documents du Minutier central des notaires de Paris relatifs à l'histoire des photographes et de la photographie, par Marc Durand, Paris, Archives nationales, 2013 (sous presse), notice n° 246 (version dématérialisée de l'instrument de recherche, les notices biographiques et compléments de descriptions d'actes ne se trouvent que sur la version papier de l'ouvrage, voir contexte dans le Plan d’orientation général - Notaires de Paris, guides thématiques du Minutier).
      Assas (rue d'); Soisy-sur-Seine (Essonne); Vignes-Villa, Louis Jean Jacques Alexandre; Baldus, Marie Adélaïde; Baldus, Édouard
    - Liquidation et partage de la communauté entre Édouard Baldus et Élisabeth Caroline Étienne et des successions confondues d'Élisabeth Caroline Étienne et Caroline Virginie Labitte, veuve de Théodore Étienne, entre leurs héritiers., 2 juillet 1870; MC/ET/XVIII/1365
      1870, 13 juillet Arrêté de compte de tutelle. 1871, 30 décembre Décharge de mandat par Louis Jean Jacques Alexandre Vignes-Villa et Marie Adélaïde Baldus, son épouse, à Édouard Baldus.
      De l'image fixe à l'image animée (1820-1910), documents du Minutier central des notaires de Paris relatifs à l'histoire des photographes et de la photographie, par Marc Durand, Paris, Archives nationales, 2013 (sous presse), notice n° 247 (version dématérialisée de l'instrument de recherche, les notices biographiques et compléments de descriptions d'actes ne se trouvent que sur la version papier de l'ouvrage, voir contexte dans le Plan d’orientation général - Notaires de Paris, guides thématiques du Minutier).
      Baldus, Édouard; Étienne, Élisabeth Caroline; Labitte, Caroline Virginie; Étienne, Théodore; Vignes-Villa, Louis Jean Jacques Alexandre; Baldus, Marie Adélaïde
  - Minutes. 1870, août, août 1870; MC/ET/XVIII/1366
  - Minutes. 1870, septembre - décembre, septembre - décembre 1870; MC/ET/XVIII/1367
  - Minutes. 1871, janvier - mai, janvier - mai 1871; MC/ET/XVIII/1368
    - Dépôt judiciaire du testament et d'un codicille olographes de Louis Charles Arthur Barreswil, fait à Paris, les 12 avril et 29 juin 1863, à la suite de son décès survenu à Boulogne-sur-Mer (Pas-de-Calais) le 23 novembre 1870., 11 mars 1871; MC/ET/XVIII/1368
      De l'image fixe à l'image animée (1820-1910), documents du Minutier central des notaires de Paris relatifs à l'histoire des photographes et de la photographie, par Marc Durand, Paris, Archives nationales, 2013 (sous presse), notice n° 295 (version dématérialisée de l'instrument de recherche, les notices biographiques et compléments de descriptions d'actes ne se trouvent que sur la version papier de l'ouvrage, voir contexte dans le Plan d’orientation général - Notaires de Paris, guides thématiques du Minutier).
      Boulogne-sur-Mer (Pas-de-Calais); Barreswil, Louis Charles Arthur
  - Minutes. 1871, juin, juin 1871; MC/ET/XVIII/1369
  - Minutes. 1871, juillet, juillet 1871; MC/ET/XVIII/1370
    - CHARPENTIER (Me) (Apprentissage) § Mise en apprentissage par Imbert de LAISTRE, charpentier à Arcueil, pour 6 ans, de Jean LEFEBURE, chez Pierre GOGUELIN, maître charpentier de la grande cognée, rue de Lourcine, sans débours., 3 février 1604; MC/ET/XVIII/1370; fol. CLXI
      Artisans XVIIe, par M. Jurgens, M.A. Fleury, R. Gourmelon et le personnel du Minutier central, 1954-1996 (fichier papier entièrement dématérialisé; voir contexte dans le Plan d’orientation général - Notaires de Paris, guides thématiques du Minutier).
      Date de révision: 2011-2012
      contrat d'apprentissage; Laistre,Imbert de; Lefebure, Jean; Goguelin, Pierre; charpentier
    - Notoriété après décès de Louis Charles Arthur Barreswil, survenu à Boulogne-sur-Mer (Pas-de-Calais) le 23 novembre 1870., 8 juillet 1871; MC/ET/XVIII/1370
      De l'image fixe à l'image animée (1820-1910), documents du Minutier central des notaires de Paris relatifs à l'histoire des photographes et de la photographie, par Marc Durand, Paris, Archives nationales, 2013 (sous presse), notice n° 296 (version dématérialisée de l'instrument de recherche, les notices biographiques et compléments de descriptions d'actes ne se trouvent que sur la version papier de l'ouvrage, voir contexte dans le Plan d’orientation général - Notaires de Paris, guides thématiques du Minutier).
  - Minutes. 1871, août, août 1871; MC/ET/XVIII/1371
    - Réquisition de certificat de propriété, par Louise Clémence Le Roy, veuve de Louis Charles Arthur Barreswil, propriétaire, demeurant 16, rue Saint-Florentin, et Jeanne Louise Henriette Barreswil, leur fille, demeurant même adresse, pour titres de rentes., 1er août 1871; MC/ET/XVIII/1371
      De l'image fixe à l'image animée (1820-1910), documents du Minutier central des notaires de Paris relatifs à l'histoire des photographes et de la photographie, par Marc Durand, Paris, Archives nationales, 2013 (sous presse), notice n° 297 (version dématérialisée de l'instrument de recherche, les notices biographiques et compléments de descriptions d'actes ne se trouvent que sur la version papier de l'ouvrage, voir contexte dans le Plan d’orientation général - Notaires de Paris, guides thématiques du Minutier).
      Saint-Florentin (rue); Barreswil, Louis Charles Arthur; Le Roy, Louise Clémence; Barreswil, Jeanne Louise Henriette
  - Minutes. 1871, septembre, septembre 1871; MC/ET/XVIII/1372
  - Minutes. 1871, octobre, octobre 1871; MC/ET/XVIII/1373
  - Minutes. 1871, novembre, novembre 1871; MC/ET/XVIII/1374
  - Minutes. 1871, décembre, décembre 1871; MC/ET/XVIII/1375
    - Renonciation à bénéfice d'inventaire par André Philippe Alfred Régnier, comte de Groneau duc de Massa, demeurant 102, avenue Mac-Mahon, à la succession de son père, Alphonse Adel Alfred Régnier comte de Groneau marquis de Massa., 20 décembre 1871; MC/ET/XVIII/1375
      De l'image fixe à l'image animée (1820-1910), documents du Minutier central des notaires de Paris relatifs à l'histoire des photographes et de la photographie, par Marc Durand, Paris, Archives nationales, 2013 (sous presse), notice n° 4226 (version dématérialisée de l'instrument de recherche, les notices biographiques et compléments de descriptions d'actes ne se trouvent que sur la version papier de l'ouvrage, voir contexte dans le Plan d’orientation général - Notaires de Paris, guides thématiques du Minutier).
      Mac-Mahon (avenue); Régnier, André Philippe Alfred; Régnier, Alphonse Adel Alfred
  - Minutes. 1872, janvier, janvier 1872; MC/ET/XVIII/1376
  - Minutes. 1872, février - mars, février - mars 1872; MC/ET/XVIII/1377
    - Bail pour trois, six et neuf ans, par Eugène Emmanuel Lainé, propriétaire, demeurant à Saint-Germain-en-Laye (Yvelines), Camille Demarçay, et Augustine Cornélie Lainé, son épouse, demeurant 150, boulevard Haussmann, et Émile Jean Louis Caron, avoué, et Marie Camille Lainé, son épouse, demeurant 15, rue de la Chaussée-d'Antin, à Léon Crémière, propriétaire, demeurant à Chantilly (Oise), d'une boutique et divers lieux sur cour et premier étage dépendant d'une maison située 29, rue de Choiseul et à l'angle du boulevard des Italiens. Loyer annuel de 4 500 francs, payable par trimestre., 15 mars 1872 - 18 mars 1872; MC/ET/XVIII/1377
      De l'image fixe à l'image animée (1820-1910), documents du Minutier central des notaires de Paris relatifs à l'histoire des photographes et de la photographie, par Marc Durand, Paris, Archives nationales, 2013 (sous presse), notice n° 1220 (version dématérialisée de l'instrument de recherche, les notices biographiques et compléments de descriptions d'actes ne se trouvent que sur la version papier de l'ouvrage, voir contexte dans le Plan d’orientation général - Notaires de Paris, guides thématiques du Minutier).
      Haussmann (boulevard); Chaussée-d'Antin (rue de la); Italiens (boulevard des); Choiseul (rue de); Saint-Germain-en-Laye (Yvelines); Chantilly (Oise); Lainé, Eugène Emmanuel; Demarçay, Camille; Lainé, Augustine Cornélie; Caron, Émile Jean Louis; Lainé, Marie Camille; Crémière, Léon
  - Minutes. 1872, avril, avril 1872; MC/ET/XVIII/1378
  - Minutes. 1872, mai, mai 1872; MC/ET/XVIII/1379
  - Minutes. 1872, juin, juin 1872; MC/ET/XVIII/1380
  - Minutes. 1872, juillet, juillet 1872; MC/ET/XVIII/1381
    - Obligation par Édouard Baldus, peintre photographe, demeurant 17, rue d'Assas, au profit de sa fille, Marie Joséphine Valentine Baldus, épouse de Charles Albert Waltner, graveur, demeurant même adresse, pour prêt d'une somme principale de 8 000 francs remboursable le 1er juillet 1875, accompagné d'un taux de 5 % l'an, payable par trimestre. Le contractant hypothèque, pour sûreté de garantie, une maison située 17, rue d'Assas., 26 juillet 1872; MC/ET/XVIII/1381
      De l'image fixe à l'image animée (1820-1910), documents du Minutier central des notaires de Paris relatifs à l'histoire des photographes et de la photographie, par Marc Durand, Paris, Archives nationales, 2013 (sous presse), notice n° 248 (version dématérialisée de l'instrument de recherche, les notices biographiques et compléments de descriptions d'actes ne se trouvent que sur la version papier de l'ouvrage, voir contexte dans le Plan d’orientation général - Notaires de Paris, guides thématiques du Minutier).
      Assas (rue d'); Waltner, Charles Jules Albert; Baldus, Marie Valentine Joséphine; Baldus, Édouard
  - Minutes. 1872, août, août 1872; MC/ET/XVIII/1382
  - Minutes. 1872, septembre, septembre 1872; MC/ET/XVIII/1383
  - Minutes. 1872, 1er octobre - 11 décembre, 1er octobre - 11 décembre 1872; MC/ET/XVIII/1384
    Acte(s) de la même période coté(s) séparément:
    Voir aussi: MC/ET/XVIII/1667.
    - Renonciation à bénéfice d'inventaire par André Philippe Alfred Régnier, comte de Groneau duc de Massa, demeurant 102, avenue Mac-Mahon, à la succession de son père, Alphonse Adel Alfred Régnier comte de Groneau marquis de Massa., 18 novembre 1872; MC/ET/XVIII/1384
      De l'image fixe à l'image animée (1820-1910), documents du Minutier central des notaires de Paris relatifs à l'histoire des photographes et de la photographie, par Marc Durand, Paris, Archives nationales, 2013 (sous presse), notice n° 4227 (version dématérialisée de l'instrument de recherche, les notices biographiques et compléments de descriptions d'actes ne se trouvent que sur la version papier de l'ouvrage, voir contexte dans le Plan d’orientation général - Notaires de Paris, guides thématiques du Minutier).
  - Minutes. 1872, 11 décembre - 31 décembre, 11 décembre - 31 décembre 1872; MC/ET/XVIII/1385
  - Minutes. 1873, janvier, janvier 1873; MC/ET/XVIII/1386
    Voir aussi MC/ET/XVIII/1668.
  - Minutes. 1873, février - mars, février - mars 1873; MC/ET/XVIII/1387/A
    Voir aussi: MC/ET/XVIII/1387/B
    Ancienne(s) cote(s):
    ET/XVIII/1387
  - Statuts de la Société anonyme du journal L'Économiste français. 1873, 19 mars, 19 mars 1873; MC/ET/XVIII/1387/B
    ET/XVIII/1387 bis
    - Statuts et déclaration de souscription à la Société anonyme du journal 'L'économiste français' avec le siége dans le bureau du journal rue du Faubourg Montmartre, n°17., 19 mars 1873 - 21 mai 1920; MC/ET/XVIII/1387/B
      Actes à la suite jusqu'au 21 mai 1920.
      Mention dans le répertoire du notaire coté:
      MC/RE/XVIII/33
      Report des actes analysés à l'occasion de l'établissement des répertoires numériques dits 'états numérique' des liasses et registres de minutes. (base de données migrée: voir contexte dans le Plan d’orientation général - Notaires de Paris, guides thématiques du Minutier).
      Date de création de la notice: 2011
      acte de société; statuts; Faubourg-Montmartre (rue du)
  - Minutes. 1873, avril, avril 1873; MC/ET/XVIII/1388
  - Minutes. 1873, mai, mai 1873; MC/ET/XVIII/1389
    - Notoriété rectificative des prénoms d'Arthur Algernon Taylor, à la suite de son décès, survenu en son domicile, 87, rue de Trévise, le 17 mars 1873., 21 mai 1873; MC/ET/XVIII/1389
      De l'image fixe à l'image animée (1820-1910), documents du Minutier central des notaires de Paris relatifs à l'histoire des photographes et de la photographie, par Marc Durand, Paris, Archives nationales, 2013 (sous presse), notice n° 4617 (version dématérialisée de l'instrument de recherche, les notices biographiques et compléments de descriptions d'actes ne se trouvent que sur la version papier de l'ouvrage, voir contexte dans le Plan d’orientation général - Notaires de Paris, guides thématiques du Minutier).
      Trévise (rue de); Taylor, Arthur Algernon
  - Minutes. 1873, juin, juin 1873; MC/ET/XVIII/1390
  - Minutes. 1873, juillet, juillet 1873; MC/ET/XVIII/1391
  - Minutes. 1873, août - septembre, août - septembre 1873; MC/ET/XVIII/1392
    - Contrat de mariage sous le régime de la communauté entre Amédée Alexandre Eugène Réal-Desperrières, négociant, demeurant 29, rue Réaumur, et Mathilde Désirée Mulnier, sans profession, demeurant 25, boulevard des Italiens. Mariage à la mairie du 2e arrondissement de Paris., 15 septembre 1873; MC/ET/XVIII/1392
      1874, 22 juillet Dépôt des pièces de publication.
      De l'image fixe à l'image animée (1820-1910), documents du Minutier central des notaires de Paris relatifs à l'histoire des photographes et de la photographie, par Marc Durand, Paris, Archives nationales, 2013 (sous presse), notice n° 3693 (version dématérialisée de l'instrument de recherche, les notices biographiques et compléments de descriptions d'actes ne se trouvent que sur la version papier de l'ouvrage, voir contexte dans le Plan d’orientation général - Notaires de Paris, guides thématiques du Minutier).
      Italiens (boulevard des); Réaumur (rue); Réal-Desperrières, Amédée Alexandre Eugène; Mulnier, Mathilde Désirée
  - Minutes. 1873, octobre - novembre, octobre - novembre 1873; MC/ET/XVIII/1393
  - Minutes. 1873, décembre, décembre 1873; MC/ET/XVIII/1394
    - Procuration par Paul Delondre, propriétaire, demeurant 28, rue de Lisbonne, à Georges Lehoux, associé d'agent de change, demeurant à Paris, pour gérer et administrer tous ses biens et affaires., 2 décembre 1873; MC/ET/XVIII/1394
      De l'image fixe à l'image animée (1820-1910), documents du Minutier central des notaires de Paris relatifs à l'histoire des photographes et de la photographie, par Marc Durand, Paris, Archives nationales, 2013 (sous presse), notice n° 1425 (version dématérialisée de l'instrument de recherche, les notices biographiques et compléments de descriptions d'actes ne se trouvent que sur la version papier de l'ouvrage, voir contexte dans le Plan d’orientation général - Notaires de Paris, guides thématiques du Minutier).
      Lisbonne (rue de); Delondre, Paul; Lehoux, Georges
  - Minutes. 1874, janvier - février, janvier - février 1874; MC/ET/XVIII/1395
  - Minutes. 1874, mars, mars 1874; MC/ET/XVIII/1396
  - Minutes. 1874, avril, avril 1874; MC/ET/XVIII/1397
  - Minutes. 1874, mai, mai 1874; MC/ET/XVIII/1398
    - Cahier des charges pour la vente de deux lots de créances dépendant de la faillite de Jules Malacrida, opticien, demeurant 12, rue Vivienne, à la requête de Jean Valéry Moncharville, syndic de faillite. La mise à prix est fixée à 1 000 et 100 francs. À signaler: l'acte comprend un bail sous seing privé fait le 23 avril 1863, donnant location d'une maison située 12, rue Vivienne, par Raymond Durand à Constant Duroni et Louis Théodore Murer., 4 mai 1874; MC/ET/XVIII/1398
      1874, 20 mai Procès-verbal d'adjudication au profit de François Vautier, négociant, demeurant à Metz (Moselle), représenté par son fils, Dominique Vautier, pour la somme principale de 125 francs.
      De l'image fixe à l'image animée (1820-1910), documents du Minutier central des notaires de Paris relatifs à l'histoire des photographes et de la photographie, par Marc Durand, Paris, Archives nationales, 2013 (sous presse), notice n° 3274 (version dématérialisée de l'instrument de recherche, les notices biographiques et compléments de descriptions d'actes ne se trouvent que sur la version papier de l'ouvrage, voir contexte dans le Plan d’orientation général - Notaires de Paris, guides thématiques du Minutier).
      Vivienne (rue); Metz (Moselle); Malacrida, Jules; Durand, Raymond; Duroni, Constant; Murer, Louis Théodore; Moncharville, Jean Valéry; Vautier, François; Vautier, Dominique
  - Minutes. 1874, 1er juin - 15 juillet, 1er juin - 15 juillet 1874; MC/ET/XVIII/1399
  - Minutes. 1874, 16 juillet - 31 août, 16 juillet - 31 août 1874; MC/ET/XVIII/1400
  - Minutes. 1874, septembre - octobre, septembre - octobre 1874; MC/ET/XVIII/1401
    voir aussi: ET/XVIII/1669.
  - Minutes. 1874, novembre - décembre, novembre - décembre 1874; MC/ET/XVIII/1402
  - Minutes. 1875, janvier, janvier 1875; MC/ET/XVIII/1403